最高法院刑事裁定　　　　　　　　　 110年度台抗字第1729號
抗　告　人　黃歆惠



上列抗告人因違反毒品危害防制條例等罪案件，不服臺灣高等法
院高雄分院中華民國110年9月1日定其應執行刑之裁定（110年度
聲字第1237號），提起抗告，本院裁定如下：
    主  文
抗告駁回。
    理  由
一、按裁判確定前犯數罪者，併合處罰之。又數罪併罰，分別宣
    告其罪之刑，其宣告多數有期徒刑者，於各刑中之最長期以
    上，各刑合併之刑期以下，定其應執行之刑期，但不得逾30
    年，刑法第50條第1 項前段及第51條第5 款規定甚明。再者
    ，執行刑之酌定，係事實審法院自由裁量之職權，倘其所酌
    定之執行刑，並未違背刑法第51條各款所定之方法或範圍，
    以及刑事訴訟法第370 條所規定禁止不利益變更原則（即法
    律之外部性界限），亦無明顯違背公平、比例及罪刑相當原
    則，或有裁量權濫用之情形（即法律之內部性界限）者，即
    不得任意指為違法或不當。
二、本件原裁定以抗告人黃歆惠犯如其附表所示販賣第一級毒品
    等共16罪（其中附表編號6共8罪），經分別判刑確定在案，
    合於裁判確定前所犯合併定應執行刑之要件，有相關裁判書
    及臺灣高等法院被告前案紀錄表附卷可憑，其中如原裁定附
    表編號3 所示之罪所處之刑為得易科罰金之刑，其餘各罪所
    處之刑則均不得易科罰金，因認檢察官依抗告人之請求，就
    原裁定附表所示各罪所處之徒刑聲請合併定其應執行之刑為
    正當，參酌其所犯如原裁定附表編號1至2所示共 2罪，及編
    號6至9所示共11罪，前經法院分別以判決定其應執行之刑依
    序為有期徒刑1年及有期徒刑18年6月，並審酌抗告人所犯16
    罪之罪質內容、犯罪時間密接、所犯各罪所反映之人格特質
    及整體犯罪責任非難程度等一切情狀，依限制加重原則，酌
    定其應執行之刑為有期徒刑20年2月，經核並未逾越刑法第5
    1條第5款及刑事訴訟法第370 條關於定應執行刑之法律外部
    性界限，亦無違反比例、公平及罪刑相當原則或有裁量權濫
    用等法律內部性界限之情形。
三、抗告人抗告意旨略以：原審未考量伊所犯各罪之犯罪時間相
    近、手法相同，罪質相當等情狀，且所裁定之刑期過重，足
    以耗盡伊之餘生，而影響伊日後回歸社會之可能，請求撤銷
    原裁定，從輕酌定其應執行之刑云云。惟原審綜合審酌抗告
    人所犯數罪所反映出之人格特性、刑罰及定應執行刑之規範
    目的、所犯各罪間之關聯性及所侵害之法益與整體非難評價
    等面向，對於抗告人所犯上述共16罪所處如原裁定附表所示
    各刑中之最長期即有期徒刑15年6 月以上，及合計如其所犯
    如原裁定附表編號1至2所示共2罪，及編號6至9所示共11 罪
    ，前經法院分別以判決定其應執行之刑依序為有期徒刑1 年
    及有期徒刑18年6月，再加計同上附表編號 3至5所示各罪宣
    告刑之刑期為有期徒刑21年1 月以下，酌定其應執行之刑為
    有期徒刑20年 2月，減少刑期11個月，顯已本於恤刑之理念
    ，給予適當之刑罰折扣，堪認與法律授予定應執行刑裁量權
    之規範目的無違，亦無明顯違反公平、比例及罪刑相當原則
    之情形。本件抗告意旨並未指摘原裁定究有如何違法或不當
    之情形，徒以上揭泛詞指摘原裁定所酌定之執行刑過重，並
    請求另酌定較輕之應執行刑云云，顯係對原審量刑職權之適
    法行使任意指摘，揆諸上揭規定及說明，其抗告為無理由，
    應予駁回。
據上論結，應依刑事訴訟法第412條，裁定如主文。
中    華    民    國   110    年    10    月    14    日
                  刑事第一庭審判長法  官  郭  毓  洲  
                                  法  官  林  英  志  
                                  法  官  周  盈  文  
                                  法  官  蔡  憲  德  
                                  法  官  林  靜  芬  
本件正本證明與原本無異
                                  書記官
中    華    民    國   110    年    10    月    15    日